vi: Xếp hạng độ bền của gioăng: Chịu lực cao; Cấp công nghiệp; Chịu lực nhẹ; Cấp hàng hải; Chịu lực trung bình; Chịu lực ngoài trời; Khác
cs: Třída průchodky: Pro vysokou zátěž; Průmyslová kvalita; Pro lehkou zátěž; Námořní kvalita; Pro střední zátěž; Pro venkovní použití; Ostatní
bg-BG: Клас на натоварване на втулката: За голямо натоварване; Индустриален клас; За леко натоварване; Морски клас; За средно натоварване; За употреба на открито; Други
zh-CN: 索环负载等级: 重型; 工业级; 轻型; 航海级; 中型; 户外级; 其他
ru: Класс нагрузки люверсов: Для высоких нагрузок; Промышленного класса; Для легких нагрузок; Морского класса; Для средних нагрузок; Для наружного применения; Другое
ko: 그로밋 강도 평가: 고강도; 산업용 등급; 저강도; 해양용 등급; 중강도; 야외용; 기타
sk-SK: Trvácnosť priechodky: Vysoká záťaž; Priemyselná trieda; Nízka záťaž; Námorná trieda; Stredná záťaž; Vonkajšia záťaž; Iné
ro-RO: Capacitatea de încărcare a garniturii: Utilizare intensă; Clasă industrială; Utilizare ușoară; Clasă marină; Utilizare medie; Utilizare în aer liber; Altele
pl: Klasa wytrzymałości przelotki: Do dużych obciążeń; Klasa przemysłowa; Do lekkich obciążeń; Klasa morska; Do średnich obciążeń; Do użytku na zewnątrz; Inne
sv: Hållfasthetsklass för öljetter: Kraftig; Industriell kvalitet; Lätt; Marinklassad; Medelkraftig; Utomhusbruk; Övrigt
sl-SI: Razred obremenitve kovinske zakovice: Težka obremenitev; Industrijska kakovost; Lahka obremenitev; Pomorska kakovost; Srednja obremenitev; Za zunanjo uporabo; Drugo
hu: A tömítőgyűrű terhelhetősége: Nagy teherbírású; Ipari minőségű; Kis teherbírású; Tengeri minőségű; Közepes teherbírású; Kültéri használatra; Egyéb
pt-BR: Ilhós classificação de resistência: Uso pesado; Grau industrial; Uso leve; Grau marítimo; Uso médio; Uso ao ar livre; Outro
ja: ハトメ耐荷重: ヘビーデューティー; 産業用グレード; ライトデューティー; 船舶用グレード; ミディアムデューティー; 屋外用; その他
fi: Vahvikerenkaan lujuusluokitus: Kovaan käyttöön; Teollisuuslaatu; Kevyeen käyttöön; Merikäyttöön; Keskitason käyttöön; Ulkokäyttöön; Muu
el: Αξιολόγηση αντοχής δακτυλίων: Βαρέος τύπου; Βιομηχανικής ποιότητας; Ελαφριού τύπου; Ναυτιλιακής ποιότητας; Μεσαίου τύπου; Εξωτερικού χώρου; Άλλο
th: เกร์มเม็ตดิวตี้เรตติ้ง: งานหนัก; เกรดอุตสาหกรรม; งานเบา; มารีนเกรด; งานปานกลาง; งานกลางแจ้ง; อื่นๆ
es: Clasificación de resistencia de ojales: Carga pesada; Grado industrial; Carga ligera; Grado marino; Carga media; Uso en exteriores; Otro
it: Valutazione Grommet dazi: Per uso intensivo; Di grado industriale; Per uso leggero; Di grado marino; Per uso medio; Per uso esterno; Altro
nl: Zeilring belastingsklasse: Heavy-duty; Industriële kwaliteit; Light-duty; Maritieme kwaliteit; Medium-duty; Geschikt voor buiten; Overig
hr-HR: Ocjena rada prstena: Visoko opterećenje; Industrijska kvaliteta; Nisko opterećenje; Nautička kvaliteta; Srednje opterećenje; Za vanjsku upotrebu; Ostalo
lt-LT: Kniedės apkrovos klasė: Didelės apkrovos; Pramoninės klasės; Mažos apkrovos; Jūrinės klasės; Vidutinės apkrovos; Lauko sąlygoms; Kita
fr: Classe d’usage des œillets: Usage intensif; Qualité industrielle; Usage léger; Qualité marine; Usage moyen; Usage extérieur; Autre
tr: Kuşgözü halkaların dayanım sınıfı: Ağır hizmet; Endüstriyel sınıf; Hafif hizmet; Denizcilik sınıfı; Orta hizmet; Dış mekan hizmeti; Diğer
da: Belastningsgrad for øjer: Kraftig kvalitet; Industriel kvalitet; Let kvalitet; Maritim kvalitet; Middel kvalitet; Udendørs brug; Andet
zh-TW: 雞眼扣耐用等級: 重型; 工業級; 輕型; 航海級; 中型; 戶外用; 其他
en: Grommet duty rating: Heavy duty; Industrial grade; Light duty; Marine grade; Medium duty; Outdoor duty; Other
de: Belastungsklasse der Ösen: Schwerlast; Industriequalität; Leichtlast; Marinequalität; Mittlere Beanspruchung; Außenbereich; Sonstige
pt-PT: Classificação de ilhós: Resistente; Grau industrial; Uso ligeiro; Grau marítimo; Uso médio; Uso exterior; Outro
nb: Grommet tyngdevurdering: Kraftig; Industriell kvalitet; Lett bruk; Maritim kvalitet; Middels kraftig; For utendørs bruk; Annet